臺灣臺東地方法院刑事判決　　　　　　　 100年度訴字第77號
公　訴　人　臺灣臺東地方法院檢察署檢察官
被　　　告　詹小琪
上列被告因施用毒品案件，經檢察官提起公訴（臺灣高雄地方法
院檢察署99年度毒偵第6116號），經臺灣高雄地方法院移轉管轄
，本院依簡式審判程序審理判決如下：
    主    文
詹小琪施用第一級毒品，累犯，處有期徒刑玖月。扣案之含包裝
袋壹只之第一級毒品海洛因壹包（含袋重零點參伍公克）沒收銷
燬之。
    犯罪事實
一、詹小琪前於民國95年間因肇事逃逸案件，經臺灣高雄地方法
    院以95年度交訴字第77號判處有期徒刑3月確定，嗣經同法
    院以96年度聲減字第3690號裁定減為有期徒刑3月，於97年2
    月21日縮刑期滿執行完畢；又於95年間因施用毒品案件，經
    本院以95年度毒聲字第1號裁定送勒戒處所觀察勒戒後，認
    有繼續施用毒品之傾向，再經本院以95年度毒聲字第136號
    裁定令入戒治處所施以強制戒治，嗣於96年10月31日停止處
    分執行釋放出所，於96年12月5日期滿執行完畢，並由臺灣
    臺東地方法院檢察署檢察官以96年度戒毒偵字第39號為不起
    訴處分確定。詎其仍未戒除毒癮，明知海洛因及甲基安非他
    命分別係毒品危害防制條例第2條第2項第1、2款所明定之第
    一級、第二級毒品，不得持有及施用，竟於上開強制戒治執
    行完畢釋放後5年內，基於施用第一級毒品海洛因及第二級
    毒品甲基安非他命之犯意，於99年8月23日上午7時許，在其
    位於臺東縣大武鄉○○村○○路5巷7號之住處內，以將海洛
    因及甲基安非他命同時置於其自購之注射針筒（未扣案）內
    注射之方式，同時施用海洛因及甲基安非他命1次。嗣於99
    年8月23日下午6時10分許，為警在高雄巿小港區○○○路11
    巷口，發現其形跡可疑而上前盤查，並當場扣得海洛因1小
    包（毛重0.35公克），於同日下午6時30分許，經其同意後
    採集其尿液檢體送驗，鑑驗結果呈安非他命、甲基安非他命
    及可待因、嗎啡陽性反應，而查悉上情。
二、案經高雄市政府警察局小港分局移送臺灣高雄地方法院檢察
    官檢察官偵查起訴，經臺灣高雄地方法院移轉管轄至本院審
    理。
    理    由
一、據以論罪之證據名稱：
（一）被告詹小琪於本院準備程序及審理時之自白。
（二）高雄市政府警察局小港分局搜索扣押筆錄暨扣押物品目錄
      表1份，查獲照片8張，高雄市政府警察局小港分局毒品案
      嫌疑人尿液代碼與姓名對照表、高雄市立凱旋醫院濫用藥
      物尿液檢驗報告各1份，高雄市政府警察局小港分局查獲
      毒品危害防制條例案毒品初步檢驗報告表1份。
（三）扣案之第一級毒品海洛因1小包（含袋重0.35公克）。
（四）臺灣高雄地方法院檢察署刑案資料查註紀錄表、臺灣高等
      法院被告前案紀錄表各1份。
（五）綜上各節相互佐證，被告詹小琪之上開任意性自白核與事
      實相符，應堪採信。本件事證明確，被告犯行堪以認定，
      應予依法論科。
二、論罪與量刑：
    按海洛因及甲基安非他命為毒品危害防制條例所列管之第一
    級及第二級毒品，該條例第2條第2項第1款及第2款規定甚明
    ，是核被告詹小琪上開所為，係犯毒品危害防制條例第10條
    第1項及第2項之施用第一級、第二級毒品罪。被告持有第一
    級及第二級毒品之低度行為，應為施用第一級及第二級毒品
    之高度行為所吸收，不另論罪。次按海洛因為中樞神經抑制
    劑、安非他命類毒品係中樞神經興奮劑，二者作用機轉不同
    ，本不宜共用，然對毒品施用者並無考慮此一原則之必要，
    通常可視其習性，同時混合施用任何毒品，有法務部調查局
    94年6月8日調科壹字第09400229960號函可供參考，第一級
    毒品海洛因及第二級毒品甲基安非他命既可混合施用，又查
    無被告分別施用之證據，是被告自承其係同時混合施用海洛
    因及甲基安非他命乙節尚屬可採。從而，被告係以一行為同
    時觸犯上開二罪名，為想像競合犯，應從一重之毒品危害防
    制條例第10條第1項之施用第一級毒品罪處斷。起訴書認被
    告所為上開2罪，犯意各別，應分論併罰等語，尚有誤會，
    併此陳明。又被告前有如犯罪事實欄所載之論罪科刑執行情
    形，此有臺灣高等法院被告前案紀錄表1份附卷可考，其於
    有期徒刑執行完畢後，5年以內故意再犯本案有期徒刑以上
    之罪，為累犯，應依刑法第47條第1項之規定加重其刑。爰
    審酌被告不思尋求身心之正當發展，前經觀察勒戒、強制戒
    治之機會，竟仍不知悔悟，未見其根絕毒害之決心，猶因施
    用毒品案件經本院判處徒刑，現正在監執行中，有臺灣高等
    法院被告前案紀錄表在卷可考，其復因施用海洛因、甲基安
    非他命再犯本罪，顯未衷心悛悔，漠視法令之禁制，恣意濫
    用藥品；又施用毒品，非但足以導致個人之精神障礙與性格
    異常，甚至造成生命危險，而戕害一己之身心健康，並對社
    會治安與他人安全潛藏相當之危害，惟兼衡酌其施用海洛因
    、甲基安非他命所生危害實以自戕健康為主，於他人尚無明
    顯重大危害，及犯後終能供認無隱，態度尚佳，其生活狀況
    、智識程度（國中畢業，從事過幫廚、餐廳服務生、加油站
    員工等工作，父歿母健在，已婚，夫已歿，育有5子）等一
    切情狀，量處如主文所示之刑。按查獲之第一、二級毒品，
    不問屬於犯人與否，沒收銷燬之，毒品危害防制條例第18條
    第1項前段定有明文，故被告經法院為有罪之科刑判決時，
    查獲之毒品，與被告本案所犯並經法院諭知有罪者若全然無
    關，固不得於該有罪判決之主刑下宣告沒收；至若查獲之毒
    品，與被告被訴之本案非全然無關，法院自應於主刑下宣告
    沒收（最高法院94年度臺上字第1227號判決意旨參照）。查
    被告前揭為警查獲而扣案之含包裝袋1只之海洛因1包（含袋
    重0.35公克），係屬查獲之第一級毒品，有卷附高雄市政府
    警察局小港分局查獲毒品危害防制條例案毒品初步檢驗報告
    表1份可供參佐，依毒品危害防制條例第18條第1項前段規定
    ，不問屬於被告與否，皆應宣告沒收銷燬之。至於被告施用
    海洛因及甲基安非他命所使用之注射針筒，為被告所有供施
    用海洛因、甲基安非他命所用之物，但已經被告丟棄乙情，
    業據被告陳明在卷，且其非屬專供施用毒品之器具，亦未扣
    案，其沒收與否對於預防犯罪及公共利益或公共安全之維護
    ，並無絕對影響，為免將來執行困難，爰不另為沒收之諭知
    ，附此敘明。
三、應適用之法條：
    依刑事訴訟法第273條之1第1項、第299條第1項前段、第310
    條之2、第454條，毒品危害防制條例第10條第1項、第2項、
    第18條第1項前段，刑法第11條、第47條第1項、第55條，判
    決如主文。
本案經檢察官李宗翰到庭執行職務
中    華    民    國   100    年    4     月    8    日
                   刑事第四庭   法  官  盧亨龍
以上正本證明與原本無異。
                                書記官  張俊良
中    華    民    國   100    年    4     月    11    日
如不服本判決應於收受送達後10日內向本院提出上訴書狀，並應
敘述具體理由；其未敘述上訴理由者，應於上訴期間屆滿後20日
內向本院補提理由書（均須按他造當事人之人數附繕本）。「切
勿逕送上級法院」。告訴人或被害人對於本判決如有不服，請書
具不服之理由狀，請求檢察官上訴者，其上訴期間之計算係以檢
察官收受判決正本之日期為準。
附錄本案論罪科刑法條全文：
毒品危害防制條例第10條
施用第一級毒品者，處六月以上五年以下有期徒刑。
施用第二級毒品者，處三年以下有期徒刑。